# 关于新租赁准则

提问人：慢 说 时间：2021-05-07 17:12:46
向大家咨询下，这个业务是否适用新租赁准则。我们是从事第三方检测的公司，和对方公司签订了一项设备的合作业务，对方公司负责设备的安装调试（安装材料费由对方支付，设备也安装在我们的场地），对方并负责质保期内的维修，质保期外由我们负责，设备的升级改造费用由双方共同承担。我们每季度根据这台设备完成的业务产值按约定比例向对方支付，支付到约定的固定金额后（固定资产大于设备的市场价值），设备的所有权归我们（未支付到约定的金额前所有权属于对方）。相当于这个设备的使用权一直在我们公司，支付金额固定，但每期支付金额及合同期限不固定，觉得这个业务有点像分期购买固定资产，但是要计算固定资产的价值又条件补助，所有向大家请教下，这种业务算不算租赁，我们在签订合同后要不要做固定资产的会计处理。

回答人：chenyiwei
是否适用新租赁准则的两个判断标准：（ 1 ）包含特定的已识别资产（出租人无实质性替换权）；（ 2 ）该合同向客户转移了对特定已识别资产使用的控制权。
从主帖情况来看，如果满足“出租人无实质性替换权”的条件，则应认定为包含租赁。
如果每期支付的金额完全取决于设备的使用情况，无保底租金，也不保证在整个租赁期内一定可以支付满约定的金额，即设备成本能否回收的风险由供应商承担，则该协议中只包含可变租金，应在实际发生时直接计入损益（如营业成本）处理。后续取得设备所有权时，固定资产入账价值为零，仅需备查登记即可。